【裁判字號】    98,易,1273
【裁判日期】    980622
【裁判案由】    竊盜
【裁判全文】
臺灣臺北地方法院刑事判決              98年度易字第1273號
公  訴  人  臺灣臺北地方法院檢察署檢察官
被      告  丙○○
                    (現於臺灣雲林第二監獄另案執行中）
上列被告因竊盜案件，經檢察官提起公訴（98年度偵字第5162號
），因被告於本院準備程序中就被訴事實為有罪之陳述，經本院
合議庭裁定改進行簡式審判程序，本院判決如下：
    主  文
丙○○竊盜，累犯，處拘役伍拾日，如易科罰金，以新臺幣壹仟
元折算壹日。
    事  實
一、丙○○前於民國94年間因加重竊盜案件，經臺灣高等法院於
    95 年5月2日，以95年度上易字第314號判決判處有期徒刑8
    月確定；復因違反毒品危害防制條例案件，經臺灣士林地方
    法院於95年1月23日以95年度士簡字第57號簡易判決判處有
    期徒刑4月；上開二罪嗣經臺灣高等法院以96年度聲減字第
    1115 號裁定分別減刑為有期徒刑4月、2月，並定其應執行
    刑為有期徒刑5月確定；又因偽造文書案件，經板橋地方法
    院於96 年9月14日以96年度簡字第4862號簡易判決判處有期
    徒刑3月確定，經與上開案件接續執行，甫於97年4月11日執
    行完畢翌日出監。詎仍不知悔改，竟仍意圖為自己不法之所
    有，於97年11月9日上午12時許，在臺北市○○區○○路1段
    1號中正運動中心機車停車格，徒手竊取甲○○放置在乙○
    ○所有之車號A2Q-056號機車置物箱內之索尼愛利信行動電
    話（序號000000000000000號）1支。並旋於同月11日下午7
    時許，持上開手機前往臺北市中山區○○○路○段132巷24號
    「大安通訊行」，以新臺幣（以下同）2000元之價格出售與
    不知情之店員魏琬馭。嗣警方調閱上開電話之通話紀錄，始
    循線查獲上情。
二、案經被害人甲○○訴由臺北市政府警察局中正第一分局報告
    臺灣臺北地方法院檢察署檢察官偵查起訴，丙○○於準備程
    序進行中，就被訴事實為有罪之陳述後，經本院合議庭裁定
    改由受命法官獨任進行簡式審判程序。
    理  由
一、前揭犯罪事實，業據被告丙○○於偵查中檢察官訊問時、本
    院準備程序及審理中均坦承不諱（見臺灣臺北地方法院檢察
    署《下稱臺北地檢署》98年度偵字5162號卷第71頁至第72頁
    、本院卷第24頁至第28頁反面），核與證人即告訴人甲○○
    於警詢時證述情節相符（見同上偵查卷第17頁至第19頁），
    復經證人乙○○、魏琬馭於警詢中證述屬實（見同上偵查卷
    第6頁至第16頁、第20頁至第21頁），並有被告持上開手機
    前往「大安通訊行」出售之手機讓渡書、被告國民身分證翻
    拍照片等件（見同上偵查卷第54頁至第55頁）在卷相佐，足
    認被告任意性自白核與事實相符。本件事證明確，被告犯行
    堪以認定，應依法論科。
二、核被告所為係犯刑法第320條第1項之普通竊盜罪。查被告前
    因加重竊盜案件，經臺灣高等法院於95年5月2日，以95年度
    上易字第314號判決判處有期徒刑8月確定；復因違反毒品危
    害防制條例案件，經臺灣士林地方法院於95年1月23日以95
    年度士簡字第57號簡易判決判處有期徒刑4月；上開二罪嗣
    經臺灣高等法院以96年度聲減字第1115號裁定分別減刑為有
    期徒刑4月、2月，並定其應執行刑為有期徒刑5月確定；又
    因偽造文書案件，經板橋地方法院於96年9月14日以96年度
    簡字第4862號簡易判決判處有期徒刑3月確定，經與上開案
    件接續執行，甫於97年4月11日執行完畢翌日出監等情，有
    臺灣高等法院被告前案紀錄表（見本院卷第4頁至第14頁）
    在卷可稽，其受前揭有期徒刑執行完畢後，5年以內故意再
    犯本件有期徒刑以上之罪，為累犯，應依刑法第47條規定加
    重其刑。爰審酌被告前已有竊盜前科，有臺灣高等法院被告
    前案紀錄表在卷可考，素行非佳，其徒手竊取財物，危害他
    人財產及社會治安非輕，並斟酌上開被告所竊之財物已由告
    訴人甲○○領回，有贓物認領保管單1紙在卷足憑（見同上
    偵查卷第32頁），是告訴人所受損害程度已有所減輕，被告
    犯罪所得亦非至鉅，暨被告犯罪動機、手段、目的等一切情
    狀，量處如主文所示之刑，並諭知易科罰金之折算標準。
據上論斷，應依刑事訴訟法第273條之1第1項、第299條第1項前
段，刑法第320條第1項、第47條第1項、第41條第1項前段，刑法
施行法第1條之1第1項、第2項前段，判決如主文。
本案經檢察官賴秋萍到庭執行職務。
中    華    民    國    98    年    6     月    22    日
                  刑事第五庭    法  官  鄭昱仁
上正本證明與原本無異。
如不服本判決應於收受送達後10日內向本院提出上訴書狀，並應
敘述具體理由；其未敘述上訴理由者，應於上訴期間屆滿後20日
內向本院補提理由書（均須按他造當事人之人數附繕本）「切勿
逕送上級法院」。告訴人或被害人如對於本判決不服者，應具備
理由請求檢察官上訴，其上訴期間之計算係以檢察官收受判決正
本之日期為準。
                                書記官  宋德華
中    華    民    國    98    年    6     月    22    日
附錄本案論罪科刑法條全文
中華民國刑法第320條
（普通竊盜罪、竊佔罪）
意圖為自己或第三人不法之所有，而竊取他人之動產者，為竊盜
罪，處 5 年以下有期徒刑、拘役或 5 百元以下罰金。
意圖為自己或第三人不法之利益，而竊佔他人之不動產者，依前
項之規定處斷。
前二項之未遂犯罰之。


司法院資訊處製作；財團法人民間司法改革基金會備份。
